Нами были выбраны данные [31 волны](https://www.hse.ru/rlms/news/856261114.html) Российского мониторинга экономического положения и здоровья населения НИУ ВШЭ.

Подгружаем данные:

```{r}
library(haven)

dataset = read_sav('r31iall_61_2.sav')
```

#### Целевая переменная

Сколько часов в среднем продолжается Ваша обычная рабочая неделя? (aaj6.2)

```{r}
workweek <- dataset['aaj6.2'] 
hist(workweek[workweek < 9999997], 50)
```

## Регрессоры

#### Про саму работу:

\- В какой отрасли Вы работаете на этой работе? (aaj4.1)

\- За последние 12 месяцев какова была Ваша среднемесячная зарплата на этом предприятии после вычета налогов - независимо от того, платят Вам ее вовремя или нет? (aaj13.2)

\- Является ли производство, на котором Вы работаете, вредным или опасным, т.е. дающим Вам право на досрочное назначение трудовой пенсии, на дополнительные выплаты или льготы? (aaj21.3)

\- Вы пользовались Интернетом в течение последних 12 месяцев для работы? (как индикатор интеллектуального труда) (aaj125.2)

#### Про человека:

\- Пол респондента (aah5)

\- Количество полных лет (aa_age)

\- ОБРАЗОВАНИЕ (ПОДРОБНО): старше 14 лет - 31 ВОЛНА (aa_educ)

\- Сколько полных лет и месяцев составляет Ваш официально оформленный общий трудовой стаж, не считая времени учебы на дневном отделении ВУЗа или техникума? (лет) (aaj161.3y)

#### Индикаторы высокой должности:

\- У Вас есть подчиненные на этой работе? (aaj6)

\- Сколько у Вас подчиненных? Пожалуйста, посчитайте всех Ваших подчиненных, а не только тех, кто находится в Вашем непосредственном подчинении (aaj6.0)

#### Описание организации:

\- На этой работе Вы работаете на предприятии, в организации? Мы имеем в виду любую организацию, в которой работает более одного человека, независимо от того, частная она или государственная (aaj11)

\- Вы оформлены на этой работе официально, то есть по трудовой книжке, трудовому соглашению, контракту? (aaj11.1)

\- Сколько человек работает на Вашем предприятии? Если не знаете точно, скажите примерно (aaj13)

\- Является государство владельцем или совладельцем Вашего предприятия, организации? (aaj23)

\- А Вы лично являетесь владельцем или совладельцем предприятия, на котором Вы работаете? (aaj26)

## Пропущенная переменная: мотивация работать

### Мотивация как страх потерять работу

-   У Вас есть дети, родные или официально усыновленные? (aaj72.171)
-   Насколько Вас беспокоит то, что Вы можете потерять работу? (aaj31)

### Мотивация повышения/сохранения уровня жизни

-   Насколько Вы удовлетворены своим материальным положением в настоящее время?? (aaj66.1)
-   Представьте себе лестницу из 9 ступеней, где на нижней, первой ступени, стоят нищие, а на высшей, девятой - богатые. На какой из девяти ступеней находитесь сегодня Вы лично? (aaj62)
-   Насколько Вас беспокоит то, что Вы не сможете обеспечивать себя самым необходимым в ближайшие 12 месяцев? (aaj66)
-   Как Вы думаете, через 12 месяцев Вы и Ваша семья будете жить лучше или хуже, чем сегодня? (aaj61)

### Отсутствие мотивации

-   В настоящее время Ваше предприятие осталось должно Вам какие-то деньги, которые по разным причинам не выплатило вовремя? (aaj14)
-   Сколько всего денег Вам не доплатили? (aaj15)
-   За сколько месяцев предприятие не доплатило Вам эти деньги? (aaj16)
-   Хотели бы Вы найти (другую) работу? (aaj81)
